【裁判字號】    97,易,1093
【裁判日期】    980507
【裁判案由】    竊盜
【裁判全文】
臺灣桃園地方法院刑事判決              97年度易字第1093號
公  訴  人  臺灣桃園地方法院檢察署檢察官
被      告  丁○○
                    （現於臺灣桃園監獄另案執行中）
            甲○○
            丙○○
                      號
                    （現於臺灣桃園監獄另案執行中）
            戊○○
上列被告因竊盜等案件，經檢察官提起公訴（97年度偵字第1948
9 號、97年度偵字第20974 號、97年度偵字第21947 號），本院
判決如下：
    主  文
丁○○所犯如附表一及附表三編號一、二、三所示之各罪，均累
犯，各處如附表一及附表三編號一、二、三所示之刑。又行使偽
造私文書，足以生損害於公眾及他人，累犯，處有期徒刑肆月，
如附表四所示偽造之「陳清澍」署押（含簽名及指印）共參拾伍
枚均沒收。應執行有期徒刑陸年陸月，如附表四所示偽造之「陳
清澍」署押（含簽名及指印）共參拾伍枚均沒收。其餘被訴竊盜
部分，無罪。
甲○○所犯如附表二、三所示之各罪，均累犯，各處如附表二、
三所示之刑。又故買贓物，累犯，處有期徒刑參月。應執行有期
徒刑肆年陸月，扣案之鑰匙、六角板手各壹支均沒收。
丙○○、戊○○，均無罪。
    事  實
一、丁○○前於民國九十二年間因施用毒品案件，經臺灣臺中地
    方法院以九十二年度易字第五一八號判決判處有期徒刑五月
    確定，於九十三年六月八日縮刑期滿執行完畢；又因毒品案
    件，經國防部高等軍事法院高雄分院以九十二年度高審字第
    一三九號判決判處有期徒刑十月確定，於九十四年四月一日
    徒刑執行完畢；另因竊盜案件，經本院以九十一年度易字第
    一三二三號判決判處有期徒刑一年確定；再因妨害兵役治罪
    條例案件，經本院以九十四年度桃簡字第二六二○號判決判
    處有期徒刑三月確定；末因贓物案件，經本院以九十四年度
    桃簡字第二六七三號判決判處有期徒刑三月確定，上開妨害
    兵役治罪條例案件、贓物案件，再經本院以九十五年度聲字
    第三三一六號裁定應執行有期徒刑五月確定，與上開竊盜案
    件接續執行，於九十五年二月十八日入監執行，並於九十六
    年六月八日假釋付保護管束出監，且於九十六年六月十九日
    保護管束期滿未經撤銷，視為已執行完畢。甲○○前因竊盜
    案件，經臺灣臺南地方法院以九十四年度易字第三五二號判
    決判處有期徒刑一年六月確定，再經臺灣臺南地方法院以九
    十六年度聲減字第七一九號裁定減為有期徒刑九月確定；又
    因違反毒品危害防制條例案件，經國防部中部地方軍事法院
    以九十四年度台審字第二一七號判決判處有期徒刑一年確定
    ，嗣經國防部中部地方軍事法院以九十六年度聲減字第一○
    號裁定減刑後並與上開竊盜罪刑合併定其應執行刑為有期徒
    刑一年二月確定，於九十六年七月十六日執行完畢出監。
二、丁○○、甲○○分別意圖為自己不法之所有，並基於竊盜之
    犯意，各於如附表一、二所示之時地，以附表一、二所示之
    方式，分別竊得如附表一、二所示之汽車或車牌（詳如附表
    一所示）。丁○○與甲○○及甲○○與另一名真實姓名年籍
    不詳之成年男子又另行起意，分別意圖為自己不法之所有，
    並基於竊盜之犯意聯絡，各於如附表三所示之時地，以附表
    三所示之方式，分別竊得如附表三所示之汽車（詳如附表三
    所示）。嗣桃園縣政府警察局刑事警察大隊接獲線報，於九
    十七年九月九日晚上十一時二十分許，在桃園縣大園鄉○○○路○段民生社區路口，查獲丙○○駕駛失竊之車牌號碼七
    八三二─KT號（查獲當時懸掛車牌號碼四○七○─EG號）之
    自用小客車，經丙○○告知上開查獲時所駕駛之車輛為丁○○所交付，而由該刑事警察大隊於九十七年九月二十三日，
    在桃園縣龜山鄉○○○街二五號二樓拘提丁○○到案說明，
    再經丁○○說明始知甲○○亦涉有竊車行為，並於九十七年
    十月十一日上午十時三十五分許，由該刑事警察大隊在桃園
    縣中壢市○○○路一五巷一二號一樓B 室租屋處拘提甲○○
    到案說明，而循線查獲，並扣得甲○○所有供本件附表二編
    號六及七所示竊盜犯行所用之鑰匙及六角板手各一支。
三、甲○○於九十七年八月間某日，在桃園縣桃園市○○路某處
    ，遇某真實姓名年籍不詳之成年男子向甲○○兜售，而向甲○○表示因車牌號碼二二○二─DC號之車牌車主在當兵，且
    懸掛上開車牌號碼之自用小客車曾發生車禍，願以新臺幣（
    下同）一萬五千元出售上開車牌、行照及車籍資料，甲○○
    明知該車牌並無來源證明，已心生懷疑且有預見該車牌可能
    為來路不明之贓物，竟仍基於故買贓物之不確定故意，向該
    名成年男子購買上開車牌，並將該車牌懸掛於附表二編號七
    所竊取之自用小客車上。
四、丁○○於九十七年九月二十二日凌晨四時三十八分許，駕駛
    附表一編號八之自用小客車且懸掛附表一編號九之車牌，行
    經桃園市○○路永和市場時，為桃園縣政府警察局保安警察
    隊查獲該車車身與車牌不符，警方示意丁○○停車受檢，丁○○未停車反開車加速逃逸，嗣經警在桃園縣龜山鄉○○路
    二○○之五號前攔停後，詎其因誤已遭通緝，旋基於偽造署
    押及行使偽造私文書之犯意，接續於逮捕應訊期間在附表四
    編號一至七所示之桃園縣政府警察局保安隊調查筆錄、桃園
    縣政府警察局保安隊毒品及竊盜案扣案物品相片、桃園縣政
    府警察局查獲毒品危害防制條例「尿液」初步鑑驗報告單、
    口卡片、指紋卡片、扣押筆錄、扣押物品目錄表，偽簽「陳
    清澍」之簽名及按捺指印，並在附表四編號九至一二自願受
    搜索同意書之同意受搜索人簽章欄、逮捕通知（通知親友）
    之被通知人簽收欄、逮捕通知（通知本人）之被通知人簽收
    欄以及權利告知書之被告知人簽名欄，偽造「陳清澍」之簽
    名及按捺指印，偽以表示同意警方搜索、收受逮捕通知及收
    受權利告知事項用意證明之私文書，繼而將之交回員警而持
    以行使前揭偽造私文書，又於同日某時，承前行使偽造私文
    書之犯意，與桃園縣政府警察局保安隊就丁○○駕駛上開車
    輛衝撞該保安隊執勤員警駕駛之車牌號碼Ｆ四─二三四七號
    警車，致該車受有損壞，丁○○同意賠償該保安隊上開警車
    所受損壞，與該保安隊達成和解，而在附表四編號一三之和
    解書內偽造「陳清澍」簽名及按捺指印，繼而將之交予桃園
    縣政府警察局保安隊而持以行使，復於同日晚上九時五十二
    分許，在臺灣桃園地方法院檢察署檢察官內勤訊問時，又接
    續在附表四編號八所示之訊問筆錄接續偽造「陳清澍」之簽
    名足以生損害於「陳清澍」本人及司法機關偵查刑事案件之
    正確性。
五、案經桃園縣政府警察局蘆竹分局報請及桃園縣政府警察局移
    送臺灣桃園地方法院檢察署檢察官偵查起訴。
    理  由
壹、證據能力
  (一)被告丁○○、甲○○於警詢及檢察官偵查中所為之自白，並
    無證據證明係出於強暴、脅迫、利誘、詐欺、疲勞訊問、違
    法羈押或其他不正之方法，且與事實相符，依刑事訴訟法第
    一百五十六條第一項規定，得為證據。
  (二)按傳聞法則之重要理論依據，在於傳聞證據未經當事人之反
    對詰問予以核實，乃予排斥，惟若當事人已放棄對原供述人
    之反對詰問權，於法院審判時表明同意該等傳聞證據可作為
    證據，基於證據資料愈豐富，愈有助於真實發現之理念，並
    貫徹刑事訴訟法修法加重當事人進行主義之精神，確認當事
    人對於證據能力有處分權之制度，傳聞證據經當事人同意做
    為證據，法院認為適當者，亦得為證據。另當事人於調查證
    據時，對於傳聞證據表示「沒有意見」，而未於言詞辯論終
    結前聲明異議，應視為已有將該等傳聞證據採為證據之同意
    ，此刑事訴訟法第一百五十九條之五定有明文。本案被告丁○○、甲○○、丙○○及戊○○於本院審理程序中已表示對
    卷內人證、書證、物證之證據能力均無意見，本院審理時，
    被告丁○○、甲○○、丙○○及戊○○對被告以外之人於審
    判外之陳述之證據能力並未表示意見，迄本院言詞辯論終結
    前，被告丁○○、甲○○、丙○○及戊○○亦未爭執本案證
    據之證據能力，依刑事訴訟法第一百五十九條之五第二項之
    規定，應視為被告丁○○等四人已同意本案相關之傳聞證據
    均可做為證據，本院斟酌本案卷內之證據並非非法取得，亦
    無證明力明顯過低之情形，且經本院於審判期日依法進行證
    據之調查、辯論，被告丁○○等四人於訴訟上之程序權，已
    受保障，前揭各該證據，均得採為證據。
貳、有罪部分：
  一、被告丁○○部分
    (一)上揭犯罪事實欄二附表一、附表三編號一至三及犯罪事實
      欄四部分之犯罪事實，業據被告丁○○坦承不諱（見本院
      卷卷一第九二頁、卷二第六六頁），核與證人即共同被告
      甲○○證述情節相符，而附表一及附表三編號一至三所示
      之各被害人所有之車輛或車牌遭竊盜等情，亦據附表一及
      附表三編號一至三所示之各被害人於警詢中證述甚詳（詳
      如附表一、三），復有附表一、三、四所示之桃園縣政府
      警察局警察大隊偵辦案件照片、桃園縣政府警察局警察大
      隊偵三隊偵辦案件照片、車號查詢汽車車籍報表、被害人
      贓物領據（保管單）、失車完整鍵個別查詢作業報表、指
      認犯罪嫌疑人照片、內政部警政署刑事警察局九十七年九
      月二十二日刑醫字第0000000六七三號鑑驗書、勘
      察採證同意書、桃園縣政府警察局蘆竹分局現場勘察報告
      、桃園縣政府警察局蘆竹分局九十七年八月二十五日桃警
      鑑字第○九七○八九二○二八號刑事證物採驗紀錄表、汽
      機車尋獲查詢作業報表、失車紀錄表、車籍查詢基本資料
      查詢畫面及失車唯讀案件基本畫面、桃園縣政府警察局保
      安隊九十七年九月二十二日調查筆錄、桃園縣政府警察局
      保安隊九十七年九月「陳清澍」毒品及竊盜案扣案物品相
      片、桃園縣政府警察局查獲毒品危害防制條例「尿液」初
      步鑑驗報告單、口卡片、指紋卡片、權利告知書、桃園縣
      政府警察局執行拘提逮捕告知本人通知書、桃園縣政府警
      察局執行拘提逮捕告知親友通知書、桃園地方法院檢察署
      九十七年九月二十二日訊問筆錄、自願受搜索同意書、桃
      園縣政府警察局保安警察隊搜索筆錄、扣押筆錄、桃園縣
      政府警察局保安警察隊扣押物品目錄表、九十七年九月二
      十二日和解書等件在卷可稽，是被告丁○○上揭任意性自
      白與事實相符。
    (二)又附表一編號一部分，被告丁○○於本院審理時供稱：該
      輛車已遭火燒毀，故以徒手拆下車牌等語一節，依證人即
      被害人申○○於警詢中證述：伊所有牌號碼二八六○─HJ
      號自用小客車停放在桃園縣蘆竹鄉內厝村內厝一二六號之
      ㄧ旁時，因不明原因起火而燒毀，所以將車繼續停在該地
      ，車牌也未拆下等語明確（見臺灣桃園地方法院檢察署九
      十七年度偵字第二○九七四號卷第一三六頁至第一三七頁
      ），顯見上開二八六○─HJ號自用小客車確遭火燒毀而停
      放在桃園縣蘆竹鄉內厝村內厝一二六號之ㄧ旁，而該車既
      已遭火燒毀，衡情鎖緊車牌位置之螺絲恐亦遭燒毀而較鬆
      脫，是被告丁○○稱以徒手拆下車牌，應可採信。另被告
      丁○○就附表一編號八部分於本院審理時供稱：伊係持自
      備鑰匙打開車門及插入電門發動引擎方式竊取車牌號碼六
      A ─四五九九號自用小客車等語一節，查被告丁○○於九
      十七年九月二十二日凌晨四時三十八分許，在桃園縣龜山
      鄉○○路二○○之五號遭警查獲時係駕駛上開六A ─四五
      九九號自用小客車，而該車經被害人辛○○領回後，依證
      人即被害人辛○○於警詢時證述：伊車子有上鎖，領回該
      車時擋風玻璃、引擎蓋、車身板金及輪胎經犯罪嫌疑人（
      即被告丁○○）弄壞等語（見上開偵字第二○九七四號卷
      第五八頁），是被害人辛○○所有前開車輛之鑰匙既未置
      放於車內，且該車損壞之部分亦未包含車門鎖及電門部分
      ，足見被告丁○○持自備之鑰匙竊取被害人辛○○所有前
      開車輛之情，堪以認定，況且本件亦無證據證明被告丁○○有攜帶器具竊取上開六A ─四五九九號自用小客車，是
      被告丁○○上揭供述，應堪採信。末查，附表一編號七部
      分，被告丁○○於本院審理時供稱：伊係以自製金屬製長
      約十幾公分之六角板手竊取五F ─一○四八號自用小客車
      車等語一節，核與被告丁○○前於警詢、偵查中所供述情
      節前後均相符（見上開偵字第二○九七四號卷第一六頁、
      第二○一頁），是本件應認被告丁○○係以該自製金屬之
      六角板手竊取上開五F ─一○四八號自用小客車。
  二、被告甲○○部分
      上揭犯罪事實欄二附表二、三及犯罪事實欄三部分之犯罪
      事實，業據被告甲○○迭於警詢、偵查及本院審理時坦承
      不諱（見臺灣桃園地方法院檢察署九十七年度偵字第二一
      九四七號卷第一一頁至第一九頁、第九七頁至第一○○頁
      、第八六頁至第八七頁、第一一六頁至第一一九頁、上開
      偵字第二○九七四號卷第二七四頁至第二七五頁、見臺灣
      桃園地方法院檢察署九十七年度偵字第一九四八九號卷第
      六四頁至第六七頁、本院卷卷一第九一頁至第九三頁、本
      院卷卷三第五一頁），而附表二、三所示之各被害人所有
      之車輛或車牌遭竊盜等情，亦據附表二、三所示之各被害
      人於警詢中證述甚詳（詳如附表二、三），復有附表二、
      三所示之桃園縣政府警察局警察大隊偵辦案件照片、桃園
      縣政府警察局警察大隊偵三隊偵辦案件照片、車號查詢汽
      車車籍報表、被害人贓物領據（保管單）、個人戶籍資料
      查詢結果、全戶戶籍資料查詢、失車完整鍵個別查詢作業
      報表、汽機車尋獲查詢作業報表、桃園縣政府警察局車輛
      尋獲電腦輸入單、車籍查詢基本資料查詢畫面及失車唯讀
      案件基本畫面等件在卷可稽，是被告甲○○上揭任意性自
      白與事實相符，應堪採信。另附表二編號六部分，被告甲○○於本院審理時稱供稱：伊係持自備鑰匙竊取該輛車等
      語，依證人即被害人壬○○警詢中並未證稱其所失竊之車
      輛車門車鎖及電門處有損壞之痕跡，且亦無證據證明被告
      甲○○係持器具竊盜，是應認被告甲○○就此部分自白，
      堪以採信。
  三、綜上，本件被告丁○○、甲○○之上揭犯行，事證明確，
      堪以認定，應依法論科。
  四、論罪科刑部分
    (一)按刑法第三百二十一條第一項第三款所謂「兇器」，其種
      類並無限制，凡客觀上足對人之生命、身體、安全構成威
      脅，具有危險性之兇器均屬之，且祇須行竊時攜帶此種具
      有危險性之兇器為已足，並不以攜帶之初有行兇之意圖為
      必要（最高法院七十九年臺上字第五二五三號判例意旨可
      資參照）。經查，本件被告丁○○所攜帶至附表一編號二
      行竊現場之自製六角板手一支、附表一編號三行竊現場之
      自製長約十五公分之活動板手一支、附表一編號四行竊現
      場之自製長約十幾公分六角板手一支、附表一編號五行竊
      現場之自製長約十公分之T 型六角板手一支、附表一編號
      六行竊現場之長約十五公分之剪刀一支、附表一編號七行
      竊現場之自製長約十幾公分之六角板手一支、附表一編號
      九行竊現場之長約七、八公分之梅花板手一支、附表三編
      號一行竊現場之自製長約十公分六角板手一支、附表三編
      號二行竊現場之自製長約十公分六角板手一支、附表三編
      號三行竊現場之自製長約二十公分鐵絲勾子及自製長約十
      公分之T 型六角板手各一支，以及被告甲○○所攜帶至附
      表二編號五行竊現場之長約十五公分之梅花板手一支、附
      表二編號七行竊現場之自製六角板手一支，均係金屬材質
      製造、尖端銳利之工具，業據被告丁○○、甲○○供述在
      卷，此類工具在客觀上既得持以攻擊人身，顯然對人之生
      命、身體、安全構成威脅，具有相當危險性，揆諸前揭判
      例意旨，堪認均係上揭條文所稱之「兇器」無訛。
    (二)核被告丁○○就附表一編號一及八所為，均係犯刑法第三
      百二十條第一項之普通竊盜罪；就附表一編號二至七、九
      及附表三編號一至三所為，均係犯同法第三百二十一條第
      一項第三款之加重竊盜罪；查被告丁○○於附表四編號九
      至一二所示之權利告知書之被告知人欄、執行拘提逮捕告
      知本人通知書之被通知人欄、執行拘提逮捕告知親友通知
      書之被通知人欄及自願受搜索同意書之同意受搜索人簽章
      欄內，偽造「陳清澍」之署押，嗣持交承辦之員警，表示
      「陳清澍」受通知為警察機關依法偵訊，可以行使緘默、
      選任辯護人、請求調查有利證據等權利，已受知悉為警察
      機關依法逕行拘提、逮捕之意及同意警察機關得為搜索之
      意，以及於附表四編號一三之和解書之偽造「陳清澍」之
      署押，嗣持交桃園縣政府警察局保安隊，係表示同意依和
      解書內容履行，足以生損害於「陳清澍」本人及司法機關
      偵查刑事案件之正確性，而此等文件均足認係刑法第二百
      十條之私文書，核其此部分所為，係犯同法第二百十六條
      、第二百十條之行使偽造私文書罪，至被告丁○○於前述
      以外附表四編號一至八所示之文書偽造「陳清澍」之署押
      ，亦足生損害於「陳清澍」本人及司法機關偵查刑事案件
      之正確性，則係犯刑法第二百十七條第一項之偽造署押罪
      。被告丁○○、甲○○二人，就附表三編號一至三之犯行
      ，有犯意聯絡及行為分擔，皆論以共同正犯。被告丁○○
      基於單一偽造「陳清澍」之署押及行使偽造私文書之犯意
      ，各於前述密接之時間及地點，接續偽造署押、行使偽造
      私文書之犯行，侵害相同之法益，均屬單純之一罪。被告
      丁○○就附表四編號九至一三偽造「陳清澍」署押，屬偽
      造私文書之部分行為，不另論罪，而偽造私文書之低度行
      為，應為行使之高度行為所吸收，僅論以行使偽造私文書
      罪。又被告丁○○係以一行為觸犯上開兩罪，為想像競合
      犯，依刑法第五十五條之規定，應從一重之行使偽造私文
      書罪處斷。又起訴意旨漏未論列被告丁○○涉犯刑法第二
      百十六條、第二百十條之行使偽造私文書罪，尚有未洽，
      惟因該行使偽造私文書犯行與業經檢察官起訴之偽造署押
      罪間，具有想像競合犯裁判上一罪之關係，基於審判不可
      分之原則，為起訴效力所及，本院自應併予審究。被告丁○○所犯上開普通竊盜罪、加重竊盜罪及行使偽造私文書
      罪間，犯意各別，行為互殊，應予分論併罰。至起訴書雖
      漏未就被告丁○○附表四編號二之桃園縣政府警察局保安
      隊九十七年九月「陳清澍」毒品及竊盜案件扣案物品相片
      及附表四編號三之桃園縣政府警察局查獲毒品危害防制條
      例「尿液」初步鑑驗報告書偽造署押之犯行部分起訴，惟
      該未起訴部分與業經檢察官起訴之偽造署押部分具有接續
      犯之實質上一罪關係，為起訴效力所及，本院自應併予審
      判。查被告丁○○有前開事實欄一所載犯罪科刑及執行完
      畢之紀錄，有臺灣高等法院被告前案紀錄表在卷可稽，其
      前受有期徒刑執行完畢後五年內，故意再犯本件犯罪事實
      欄二附表一所示、附表三編號一至三所示及犯罪事實欄四
      有期徒刑以上之各罪，均為累犯，俱應依刑法第四十七條
      第一項之規定，加重其刑。
    (三)核被告甲○○就附表二編號一至四、六及附表三編號四所
      為，均係犯刑法第三百二十條第一項之普通竊盜罪；就附
      表二編號五、七及附表三編號一至三所為，均係犯同法第
      三百二十一條第一項第三款之加重竊盜罪；被告甲○○就
      犯罪事實欄三所為，係犯刑法第三百四十九條第二項之故
      買贓物罪。至起訴書認被告甲○○就犯罪事實欄三所為係
      犯刑法第三百二十一條第一項第三款之加重竊盜罪，然此
      部分犯罪事實業已於起訴書附表中載明為故買贓物之事實
      ，且業據蒞庭之公訴人更正此部分之起訴法條為刑法第三
      百四十九條第二項之故買贓物罪，是起訴書該部分所犯法
      條顯係誤載為刑法第三百二十一條第一項第三款之加重竊
      盜罪，併予指明。被告甲○○與丁○○二人，就附表三編
      號一至三之犯行，及被告甲○○與真實姓名年籍不詳之成
      年男子間就附表三編號四之犯行，有犯意聯絡及行為分擔
      ，皆論以共同正犯。被告甲○○所犯上開普通竊盜罪、加
      重竊盜罪、故買贓物罪間，犯意各別，行為互殊，應予分
      論併罰。查被告甲○○有前開事實欄一所載犯罪科刑及執
      行完畢之紀錄，有臺灣高等法院被告前案紀錄表在卷可稽
      ，其前受有期徒刑執行完畢後五年內，故意再犯本件犯罪
      事實欄二附表二、三所示及犯罪事實欄三有期徒刑以上之
      各罪，均為累犯，俱應依刑法第四十七條第一項之規定，
      加重其刑。
    (四)爰審酌被告丁○○、甲○○前均有竊盜及毒品前科，此有
      臺灣高等法院被告前案紀錄表在卷可按，素行不良，且被
      告二人均正值青壯，竟不思自食其力，而多次分別各自或
      共同竊取汽車或車牌，供己代步，惡性非輕，另被告丁○○並隱匿身分以避免為警察覺，竟冒用「陳清澍」之身分
      應訊，並在如附表四所示之文件上偽造「陳清澍」之署押
      以欺矇承辦員警及偵查機關，不惟已陷被害人「陳清澍」
      於遭受刑事追訴之危險，亦已妨害員警及檢察機關偵辦案
      件之正確性，兼衡被告丁○○、甲○○已將大部分車輛及
      車牌交還被害人，及被告甲○○迭於偵審中坦承犯行，顯
      有悔意，以及被告丁○○於本院審理時坦承犯行，尚有悔
      意等一切情狀，各量處如主文所示之刑，並分別定其應執
      行之刑。扣案之鑰匙、六角板手各一支，為被告甲○○所
      有供其為本件附表二編號六、七竊盜犯罪所用之物，業據
      被告甲○○於本院審理時自承在卷（見本院卷卷三第四五
      頁背面、第四六頁背面），均應依刑法第三十八條第一項
      第二款規定沒收之。又被告丁○○所為如附表一所示各次
      竊盜犯行所使用之六角板手、活動板手、剪刀、鑰匙、梅
      花板手及如附表三編號一至三所使用之六角板手、鐵製勾
      子，以及被告甲○○所為如附表二編號一、五所示二次竊
      盜犯行所使用之鑰匙、梅花板手，皆未扣案，並無證據足
      認尚屬存在，爰均不另為沒收之諭知。至附表四編號九至
      一三之權利告知書、執行拘提逮捕告知本人通知書、執行
      拘提逮捕告知親友通知書、自願受搜索同意書及和解書，
      業據被告丁○○持以向桃園縣政府警察局保安隊行使而交
      付予桃園縣政府警察局保安隊，自已非被告丁○○所有，
      爰不為沒收之諭知，另被告丁○○於簽名之際並捺按指印
      ，該指印同為代表被冒用者之身分，其作用及效力與署名
      無異，亦屬署押之一種，是如附表四所示偽造之「陳清澍
      」署押（含簽名及指印），共三十五枚，併依刑法第二百
      十九條規定宣告沒收之。
參、無罪部分
一、公訴意旨略以：(一)被告丁○○、甲○○共同基於竊盜之犯意
    聯絡，於九十七年八月十八日下午二時四十分許，在桃園縣
    大溪鎮石門水庫溪州公園旁，見被害人天○○所有車牌號碼
    六九三八─FQ號銀色福特自用小客車車輛未上鎖，被告丁○○、甲○○二人逕竊取之（即起訴書附表編號九之部分）。
    (二)被告丁○○、丙○○共同基於竊盜之犯意聯絡，於九十七
    年九月五日下午三時許，在桃園縣桃園市○○路一三八八巷
    內，以自備六角板手竊取被害人桃宏五金行所有車牌號碼LB
    ─八六○三號藍色BMW 自用小客車一輛（即起訴書附表編號
    一四之部分）。(三)被告戊○○基於竊盜之犯意，於九十七年
    八月二十八日下午五時二十八分許，在臺北縣樹林市○○路
    ○段一五一巷六弄二號，以自備六角板手竊取被害人游明華
    所有車牌號碼七八三二─TK號黑色馬自達自用小客車一輛（
    查獲時懸掛車牌號碼四○七○─EG號，即起訴書附表編號一
    五之部分），因認被告丁○○另涉犯刑法第三百二十條第一
    項之普通竊盜罪嫌、第三百二十一條第一項第三款之加重竊
    盜罪嫌，被告丙○○、戊○○涉犯同法第三百二十一條第一
    項第三款之加重竊盜罪嫌等語。
二、按犯罪事實應依證據認定之，無證據不得認定犯罪事實；不
    能證明被告犯罪者，應諭知無罪之判決，刑事訴訟法第一百
    五十四條第二項、第三百零一條第一項分別定有明文。次按
    認定被告有罪之事實，應憑證據，如未能發現相當之證據，
    或證據不足以證明，自不能以推測或擬制之方法，以為裁判
    之基礎；且認定犯罪事實所憑之證據，其為訴訟上之證明，
    須達於通常一般人均不致有所懷疑，而得確信其為真實之程
    度者，始得據為有罪之認定，倘其證明尚未達到此一程度而
    有合理之懷疑存在時，尚難為有罪之認定基礎；苟積極證據
    不足以為不利於被告事實之認定，即應為有利於被告之認定
    ，更不必有何有利之證據（最高法院三十年度上字第八一六
    號、四十年度台上字第八六號、七十六年度台上字第四九八
    六號判例參照）。
三、公訴人認被告丁○○、丙○○、戊○○涉有上揭犯行，無非
    係以證人即共同被告甲○○、丁○○、丙○○、證人乙○及
    被害人之證述以及桃園縣政府警察局警察大隊偵辦偵三隊偵
    辦案件照片、車號查詢汽車車籍報表、被害人贓物認領保管
    單）、失車完整鍵個別查詢作業報表、車籍基本資料詳細畫
    面報表等資料為其憑據。惟訊據被告丁○○、丙○○、戊○○堅詞否認上揭犯行，被告丁○○辯稱：伊未與甲○○一同
    前往石門水庫旁偷車，伊亦未曾與丙○○一同竊取車輛，伊
    在九十七年九月二十四日入監執行，不可能開上開竊取的車
    輛給乙○等語；被告丙○○辯稱：伊未曾與丁○○一同竊取
    車輛等語；被告戊○○則以：伊未曾借車予丙○○，也沒有
    與丁○○在一起，不可能託丁○○交車予戊○○等語置辯。
四、經查：
  (一)就被告丁○○、甲○○共同於上揭時地竊取被害人天○○所
    有車牌號碼六九三八─FQ號銀色福特自用小客車部分（即起
    訴書附表編號九之部分），證人即共同被告甲○○雖於警詢
    及偵查中證稱：車牌號碼六九三八─FQ號銀色福特自用小客
    車是伊與丁○○一起偷的云云（見上開偵字第二一九四七號
    卷第一三頁至第一四頁、第一五五頁），然證人甲○○於本
    院審理時卻證稱：車牌號碼六九三八─FQ號銀色福特自用小
    客車應該不是伊與丁○○偷的，而是伊與另一名年約二十幾
    歲之男子偷的等語（見本院卷卷二第六五頁、卷三第四二頁
    ）。是證人甲○○對於是否與被告丁○○共同竊取上開六九
    三八─FQ號銀色福特自用小客車前後證述不一，且證人甲○○亦於本院審理時證稱：伊竊取車輛多次，前證述是與被告
    丁○○共同竊取之內容恐係記憶有誤所致等語明確（見本院
    卷二第六五頁），再審酌本件被害人天○○並未親自目擊何
    人竊取所有之自用小客車，而卷內亦無其他相關證據足資證
    明被告丁○○有與被告甲○○共同竊取該輛車，是尚難以上
    開證人甲○○於警詢及偵查中之證述，推定被告丁○○有竊
    取上開六九三八─FQ號銀色福特自用小客車之竊盜犯行。
  (二)次查，就被告丁○○、丙○○於上揭時地，以自備六角板手
    共同竊取被害人桃宏五金行所有車牌號碼LB─八六○三號藍
    色BMW 自用小客車一輛部分（即起訴書附表編號一四之部分
    ），證人乙○雖於警詢中證述：當時伊使用之車輛壞掉，伊
    經由綽號「小胖」之男子介紹得知綽號「蔡子」（即被告丁○○）、「阿宏」（即被告丙○○）可以修理伊車輛，後來
    綽號丁○○告知其不會修車，只會竊車，伊遂以二萬元向他
    們購買車牌號碼LB─八六○三號藍色BMW 自用小客車，交車
    時係由丁○○、丙○○於九十七年九月中旬一起駕駛該輛車
    到桃園縣龜山鄉○○路旁產業道路交予伊云云（見臺灣桃園
    地方法院檢察署九十七年度偵字第二三七三四號卷第七頁至
    第九頁），惟於本院審理時卻證述：因為伊之前所駕駛的
    BMW 五二○型的自用小客車壞掉，伊告知綽號「小胖」的友
    人，「小胖」說綽號「蔡子」（即被告丁○○）的男子說有
    辦法修理車輛，於是伊就約丁○○見面詳談，丁○○說要幫
    伊修理車要三萬，後來丁○○在伊家時，告知伊他不會修理
    車輛，只會偷竊車輛，因此，伊便跟丁○○說要一輛與伊之
    前駕駛之BMW 同款式的車輛，丁○○跟伊說價錢是三萬元，
    伊就答應他所說的價錢，後來丁○○與丙○○兩人先將車牌
    號碼LB─八六○三號自用小客車開給伊看，伊同意要買這輛
    車子後，隔一個星期後約在九十七年九月中旬，丁○○將上
    開車子開到桃園縣龜山鄉○○路、忠義路附近虎頭山山腳下
    靠近楓樹國小交給伊等語（見本院卷卷三第三三頁至第三五
    頁）。核證人乙○前開於警詢及本院審理時之證述，對於究
    以多少代價向被告丁○○、丙○○購得上開LB─八六○三號
    藍色BMW 自用小客車、交車時究係由被告丁○○一人開車前
    往或由被告丁○○與丙○○一同前往及交車之地點等情節，
    前後證述不一，其證詞可信性，已非無疑。況且上開LB─八
    六○三號藍色BMW 自用小客車查獲過程，係由證人乙○於九
    十七年十月二十日帶領警方至桃園縣龜山鄉○○路楓樹國小
    旁尋獲，則證人乙○是否有竊取該輛自用小客車與被告丁○○、丙○○顯有立場相反之利害關係，是證人乙○之證詞是
    否有推諉卸責之可能，亦有可議。再者，證人乙○並未親自
    見聞被告丁○○、丙○○竊取該輛自用小客車之過程，因此
    ，尚難以證人乙○單一指訴而得推論被告丁○○、丙○○有
    於上揭時地共同竊取上開LB─八六○三號藍色BMW 自用小客
    車，且卷內亦無其他相關證據足資證明被告丁○○有與被告
    丙○○共同竊取該輛車之犯行。
  (三)末查，就被告戊○○於上揭時地，以自備六角板手竊取被害
    人游明華所有車牌號碼七八三二─TK號黑色馬自達自用小客
    車一輛部分，依證人即共同被告丙○○於警詢中證稱：車牌
    號碼七八三二─TK號黑色馬自達自用小客車（查獲時懸掛車
    牌號碼四○七○─EG號）是伊於九十七年八月二十七日至二
    十八日間，在桃園縣山鶯路、萬壽路口向丁○○借用，丁○○說該車為竊取的車輛云云（見上開偵字第二○九七四號卷
    第一六三頁至第一六五頁），復於九十七年十月十三日檢察
    官訊問時證稱：伊於九十七年八月二十七日有急用，向丁○○借車云云（見上開偵字第二○九七四號卷第二四五頁），
    又於九十七年十一月十四日檢察官訊問時卻證稱：車牌號碼
    七八三二─TK號黑色馬自達自用小客車是伊向丁○○借車，
    當時丁○○沒車，丁○○才向戊○○借，交車予伊的是丁○○，丁○○說是戊○○偷的云云（見上開偵字第一九八四九
    號卷第六六頁），再於本院審理時改證稱：車牌號碼七八三
    二─TK號自用小客車是伊向戊○○借用，伊打電話給戊○○
    借車時，丁○○剛好在旁邊，戊○○說他有一輛贓車，但因
    伊要帶女友去產檢，所以仍商請戊○○借予伊，而戊○○當
    時另有事情，所以他請丁○○將這輛自用小客車開過來交給
    伊，丁○○也告訴伊車是戊○○偷的等語（見本院卷卷三第
    三五頁至第三七頁）。核證人丙○○於前開警詢、偵查及本
    院審理時之證述，對於究係向被告丁○○借用上開七八三二
    ─TK號黑色馬自達自用小客車抑或向被告戊○○借用該輛車
    、及證人丙○○係直接撥打電話予被告丁○○借車而被告丁○○沒車遂由被告丁○○向被告賴文借車抑或被告丙○○係
    直接撥打電話向被告戊○○借車，以及究由被告丁○○告知
    該輛車為被告戊○○所竊取或被告戊○○亦有告知該輛車為
    其所竊取，前後證述不一，顯見證人丙○○之證詞可信性，
    已屬有疑。另證人即同被告丁○○雖亦於本院審理時證稱：
    車牌號碼七八三二─TK號自用小客車是因為丙○○打電話給
    戊○○，丙○○說他沒有車可以代步，便向戊○○借上開七
    八三二─TK號自用小客車，而當時伊在戊○○旁邊，戊○○
    必須開自己的車，故而戊○○請伊將這輛車開去給丙○○。
    伊開該輛車到青埔那裡交給丙○○後，丙○○再開該輛車載
    伊回桃園縣蘆竹鄉的家，之後他再開這輛車離開等語（見本
    院卷卷二第六八頁至第六九頁）。復於九十八年四月二十三
    日本院審理時證稱：戊○○當時說有事先走，要伊就開著上
    開七八三二─TK號自用小客車這輛車到丙○○家找他等語（
    見本院卷卷三第三八頁）。核證人丁○○對於被告戊○○當
    時無法親自交車予被告丙○○之緣由，前後證述不一，且被
    告丁○○原係經被告丙○○指認交付該輛車之人，是被告丁○○與被告戊○○就上開竊取七八三二─TK號自用小客車部
    分顯有利害關係，則被告丁○○之證詞可信性，尚非無疑。
    再者，被告丁○○、丙○○均未親自見聞被告戊○○於上揭
    時地竊取上開七八三二─TK號自用小客車之過程，是被告丁○○、丙○○證稱被告戊○○竊車之證詞，顯無法推論被告
    戊○○有竊車之犯行，且卷內資料亦無其他相關證據足資證
    明被告戊○○有於上揭時地竊取上開七八三二─TK號自用小
    客車輛車之犯行。
五、綜上所述，公訴意旨認被告丁○○、丙○○、戊○○涉犯此
    部分罪嫌，尚屬不能證明，本院復查無其他積極證據足以證
    明被告丁○○、丙○○、戊○○有公訴人所指此部分犯行，
    應屬不能證明被告丁○○、丙○○、戊○○此部分犯罪，依
    法應就此部分為被告丁○○、丙○○、戊○○無罪之判決。
據上論斷，應依刑事訴訟法第二百九十九條第一項前段、第三百
零一條第一項前段，刑法第二十八條、第二百十七條、第二百十
六條、第二百十條、第三百二十條第一項、第三百二十一條第一
項第三款、第三百四十九條第二項、第五十五條、第四十七條第
一項、第三十八條第一項第二款、第二百十九條、第五十一條第
五款，刑法施行法第一條之一第一項、第二項前段，判決如主文
。
本案經檢察官陳國安到庭執行職務。
中    華    民    國    98    年    5     月    7     日
                  刑事第九庭  審判長  法  官  吳為平
                                      法  官  胡芷瑜
                                      法  官  林玉蕙
以上正本證明與原本無異。
如不服本判決應於收受判決後10日內向本院提出上訴書狀，並應
敘述具體理由。其未敘述上訴理由者，應於上訴期間屆滿後20日
內向本院補提理由書 (均須按他造當事人之人數附繕本)「 切勿
逕送上級法院」。
                                      書記官  魏里安
中    華    民    國    98    年    5     月    7     日
附表一丁○○部分
┌──┬────┬────┬─────────┬──────────┬───────┐
│編號│犯罪時間│犯罪地點│    作案方式      │  所憑證據          │   主文欄     │
│    │        │        │   （新臺幣）     │                    │              │
├──┼────┼────┼─────────┼──────────┼───────┤
│ 一 │九十七年│桃園縣蘆│丁○○因申○○所有│一、被告丁○○之自白│丁○○竊盜，累│
│    │七月十八│竹鄉大興│車牌號碼七六六一─│    。              │犯，處有期徒刑│
│    │日晚上七│路八九號│HJ號自用小客車停放│二、被害人申○○、證│參月。        │
│    │、八時許│之ㄧ旁  │在左列處所，且該車│    人甲○○之證述。│              │
│    │        │        │經火燒毀，遂以徒手│三、桃園縣政府警察局│              │
│    │        │        │竊取該車前後所懸掛│    刑事警察大隊偵辦│              │
│    │        │        │之兩面車牌得手。  │    案件照片四張。  │              │
│    │        │        │                  │四、被害人申○○贓物│              │
│    │        │        │                  │    領據。          │              │
│    │        │        │                  │五、車號查詢汽車車籍│              │
│    │        │        │                  │    報表            │              │
│    │        │        │                  │（見上開偵字第二○九│              │
│    │        │        │                  │七四號卷第一三六頁至│              │
│    │        │        │                  │第一三八頁、第二九九│              │
│    │        │        │                  │頁、上開偵字第二一九│              │
│    │        │        │                  │四七號卷第一○七頁至│              │
│    │        │        │                  │第一○八頁、第九九頁│              │
│    │        │        │                  │、第一一八頁）      │              │
├──┼────┼────┼─────────┼──────────┼───────┤
│ 二 │九十七年│桃園縣蘆│丁○○持自製金屬製│一、被告丁○○之自白│丁○○攜帶兇器│
│    │八月八日│竹鄉中山│尖端銳利之六角板手│    。              │竊盜，累犯，處│
│    │上午九十│路某處  │（未扣案）一支，以│二、被害人午○○於警│有期徒刑捌月。│
│    │三十分許│        │將六角板手打開車門│    詢之證述。      │              │
│    │起迄同日│        │，並以該六角板手插│三、桃園縣政府警察局│              │
│    │晚上九時│        │入電門發動車輛之引│    刑事警察大隊偵辦│              │
│    │三十分許│        │擎方式，竊取午○○│    案件照片六張。  │              │
│    │之某時  │        │所有停放在左列處所│四、失車完整鍵個別查│              │
│    │        │        │之車牌號碼六七八○│    詢作業報表、車號│              │
│    │        │        │─TR銀色三陽自用小│    查詢汽車車籍報表│              │
│    │        │        │客車一輛得手。    │    。              │              │
│    │        │        │                  │五、被害人午○○指認│              │
│    │        │        │                  │    犯罪嫌疑人之照片│              │
│    │        │        │                  │    。              │              │
│    │        │        │                  │（見上開偵字第二○九│              │
│    │        │        │                  │七四號卷第九七頁至第│              │
│    │        │        │                  │九九頁、第一一三頁至│              │
│    │        │        │                  │第一二○頁、第三○四│              │
│    │        │        │                  │頁）                │              │
├──┼────┼────┼─────────┼──────────┼───────┤
│ 三 │九十七年│桃園縣蘆│丁○○持自備金屬製│一、被告丁○○之自白│丁○○攜帶兇器│
│    │八月十三│竹鄉建國│長約十五公分之活動│    。              │竊盜，累犯，處│
│    │日晚上十│一九村五│板手（未扣案）一支│二、被害人未○○於警│有期徒刑柒月。│
│    │二時許  │一號前  │，以該板手竊取陸銘│    詢之證述。      │              │
│    │        │        │德所有停放在左列處│三、桃園縣政府警察局│              │
│    │        │        │所之車牌號碼九七九│    刑事警察大隊偵辦│              │
│    │        │        │一─MV號自用小客車│    案件照片二張。  │              │
│    │        │        │前後懸掛之二面車牌│四、失車完整鍵個別查│              │
│    │        │        │得手，嗣在附表一編│    詢作業報表、車號│              │
│    │        │        │號二所示車牌號碼六│    查詢汽車車籍報表│              │
│    │        │        │七八○─TK號自用小│    。              │              │
│    │        │        │客車內尋獲。      │（見上開偵字第二○九│              │
│    │        │        │                  │七四號卷第九七頁、第│              │
│    │        │        │                  │一二一頁至第一二三頁│              │
│    │        │        │                  │、第三○三頁）      │              │
├──┼────┼────┼─────────┼──────────┼───────┤
│ 四 │九十七年│桃園縣蘆│丁○○持自製金屬製│一、被告丁○○之自白│丁○○攜帶兇器│
│    │八月十七│竹鄉大華│尖端銳利長約十幾公│    。              │竊盜，累犯，處│
│    │日下午五│街二○一│分之六角板手（未扣│二、被害人巳○○、目│有期徒刑捌月。│
│    │時許    │巷旁    │案）一支，以該六角│    擊證人邱奕全於警│              │
│    │        │        │板手打開車門，並以│    詢之證述。      │              │
│    │        │        │該六角板手插入電門│三、現場照片十二張。│              │
│    │        │        │發動車輛之引擎方式│四、內政部警政署刑事│              │
│    │        │        │，竊取巳○○所有停│    警察局九十七年九│              │
│    │        │        │放在左列處所價值約│    月二十二日刑醫字│              │
│    │        │        │三十萬元之車牌號碼│    第0000000│              │
│    │        │        │F九─七三三二白色 │    六七三號鑑驗書。│              │
│    │        │        │三陽自用小客車一輛│五、桃園縣政府警察局│              │
│    │        │        │得手，嗣後於同日下│    蘆竹分局勘查採證│              │
│    │        │        │午五時五十分許，在│    同意書、現場勘察│              │
│    │        │        │桃園縣蘆竹鄉○○街│    報告、該分局九十│              │
│    │        │        │五一七號旁為警尋獲│    七年八月二十五日│              │
│    │        │        │。                │    桃警鑑字第○九七│              │
│    │        │        │                  │    0000000號│              │
│    │        │        │                  │    刑事證物採驗紀錄│              │
│    │        │        │                  │    表。            │              │
│    │        │        │                  │六、車號查詢汽車車籍│              │
│    │        │        │                  │    報表、贓物領據（│              │
│    │        │        │                  │    保管單）、證人邱│              │
│    │        │        │                  │    奕全指認照片。  │              │
│    │        │        │                  │（見上開偵字第一九四│              │
│    │        │        │                  │八九號卷第一四頁至第│              │
│    │        │        │                  │二九頁、第三八頁至第│              │
│    │        │        │                  │四七頁、第五一頁、第│              │
│    │        │        │                  │六七頁）            │              │
├──┼────┼────┼─────────┼──────────┼───────┤
│ 五 │九十七年│桃園縣桃│丁○○持自製金屬製│一、被告丁○○之自白│丁○○攜帶兇器│
│    │八月三十│園市寶山│尖端銳利長約十公分│    。              │竊盜，累犯，處│
│    │日凌晨四│街二七號│之T型六角板手（未 │二、被害人地○○於警│有期徒刑捌月。│
│    │、五時許│        │扣案）一支，以該六│    詢、證人甲○○於│              │
│    │        │        │角板手打開車門，並│    警詢及偵查中之證│              │
│    │        │        │以該六角板手插入電│    述。            │              │
│    │        │        │門發動車輛之引擎方│三、桃園縣政府警察局│              │
│    │        │        │式，竊取地○○所有│    刑事警察大隊偵辦│              │
│    │        │        │停放在左列處所價值│    案件照片四張。  │              │
│    │        │        │約五萬元之車牌號碼│四、汽機車尋獲查詢作│              │
│    │        │        │二八六○─JC號紅色│    業報表、車號查詢│              │
│    │        │        │三陽自用小客車一輛│    汽車車籍報表。  │              │
│    │        │        │得手，嗣後懸掛附表│五、被害人地○○之贓│              │
│    │        │        │一編號一所示之車牌│    物認領保管單。  │              │
│    │        │        │號碼七六六一─HJ號│（見上開偵字第二○九│              │
│    │        │        │車牌，而於九十七年│七四號卷第一三二頁至│              │
│    │        │        │九月十五日下午五時│第一三五頁、上開偵字│              │
│    │        │        │許，在桃園縣蘆竹鄉│第二一九四七號卷第九│              │
│    │        │        │內厝村內厝一二六號│九頁、第一○七頁至第│              │
│    │        │        │之ㄧ尋獲。        │一○八頁、第一一八頁│              │
│    │        │        │                  │。                  │              │
├──┼────┼────┼─────────┼──────────┼───────┤
│ 六 │九十七年│桃園縣觀│丁○○持自備金屬製│一、被告丁○○之自白│丁○○攜帶兇器│
│    │九月四日│音鄉泰山│尖端銳利長約十五公│    。              │竊盜，累犯，處│
│    │下午三時│街五五號│分之剪刀（未扣案）│二、被害人庚○○於警│有期徒刑捌月。│
│    │許      │前      │一支，以該剪刀插入│    詢、證人甲○○於│              │
│    │        │        │電門發動車輛之引擎│    偵查中之證述。  │              │
│    │        │        │方式，竊取庚○○所│三、桃園縣政府警察局│              │
│    │        │        │有停放在左列處所價│    刑事警察大隊偵辦│              │
│    │        │        │值約三十萬元之車牌│    案件照片。      │              │
│    │        │        │號碼UN─五七七○號│四、汽機車尋獲查詢作│              │
│    │        │        │銀色HONDA 自用小客│    業報表、車號查詢│              │
│    │        │        │車一輛得手，而於九│    汽車車籍報表。  │              │
│    │        │        │十七年九月十五日下│（見上開偵字第二○九│              │
│    │        │        │午五時許，在桃園縣│七四號卷第一二九頁至│              │
│    │        │        │蘆竹鄉內厝村內厝一│第一三一頁、第三○一│              │
│    │        │        │二六號之ㄧ尋獲。  │頁、上開偵字第二一九│              │
│    │        │        │                  │四七號卷第一一二頁至│              │
│    │        │        │                  │第一一三頁、第一一八│              │
│    │        │        │                  │頁）                │              │
├──┼────┼────┼─────────┼──────────┼───────┤
│ 七 │九十七年│桃園縣桃│丁○○持自製金屬製│一、被告丁○○之自白│丁○○攜帶兇器│
│    │九月十五│園市秀山│尖端銳利長約十幾公│    。              │竊盜，累犯，處│
│    │日上午十│路附近  │分之六角板手（未扣│二、被害人潘春惠於警│有期徒刑捌月。│
│    │時許    │        │案）一支，以該六角│    詢之證述。      │              │
│    │        │        │板手打開車門，並以│三、桃園縣政府警察局│              │
│    │        │        │該六角板手插入電門│    刑事警察大隊偵三│              │
│    │        │        │發動車輛之引擎方式│    隊偵辦案件照片六│              │
│    │        │        │，竊取邱瑞明所有交│    張。            │              │
│    │        │        │由潘春惠使用停放在│四、失車完整鍵個別查│              │
│    │        │        │左列處所價值約十五│    詢作業報表、車號│              │
│    │        │        │萬元之車牌號碼五F │    查詢汽車車籍報表│              │
│    │        │        │─一○四八號白色三│    。              │              │
│    │        │        │陽自用小客車一輛得│五、被害人潘春惠贓物│              │
│    │        │        │手，後於九十七年九│    認領保管單。    │              │
│    │        │        │月二十四日上午十一│（見上開偵字第二○九│              │
│    │        │        │時三十分許，在臺北│七四號卷第一○六頁至│              │
│    │        │        │縣林口鄉頂福陵園公│第一○八頁、第一三九│              │
│    │        │        │墓尋獲。          │頁至第一四二頁、第二│              │
│    │        │        │                  │九八頁）            │              │
├──┼────┼────┼─────────┼──────────┼───────┤
│ 八 │九十七年│桃園縣龜│丁○○持自備鑰匙（│一、被告丁○○之自白│丁○○竊盜，累│
│    │九月二十│山鄉紅寶│未扣案）打開車門，│    。              │犯，處有期徒刑│
│    │一日凌晨│七街一二│並以鑰匙插入電門發│二、被害人辛○○於警│伍月。        │
│    │四時許  │號空地  │動車輛之引擎方式，│    詢之證述。      │              │
│    │        │        │竊取辛○○所有停放│三、被害人辛○○贓物│              │
│    │        │        │在左列處所價值約八│    認領保管單。    │              │
│    │        │        │萬元之車牌號碼六A │四、失車紀錄表、車號│              │
│    │        │        │─四五九九號白色日│    查詢汽車車籍報表│              │
│    │        │        │產自用小客車一輛得│    及車籍查詢基本資│              │
│    │        │        │手，嗣後懸掛車牌號│    料查詢畫面。    │              │
│    │        │        │碼TJ─四○七七號車│（見上開偵字第二○九│              │
│    │        │        │牌，而於九十七年九│七四號卷第五六頁至第│              │
│    │        │        │月二十二日凌晨四時│六一頁、第三○五頁）│              │
│    │        │        │二十五分許，在桃園│                    │              │
│    │        │        │縣龜山鄉○○路二○│                    │              │
│    │        │        │○之五號前為警查獲│                    │              │
│    │        │        │。                │                    │              │
├──┼────┼────┼─────────┼──────────┼───────┤
│ 九 │九十七年│桃園縣蘆│丁○○持自備金屬製│一、被告丁○○之自白│丁○○攜帶兇器│
│    │九月二十│竹鄉奉化│長約七、八公分之梅│    。              │竊盜，累犯，處│
│    │一日上午│路二五八│花板手（未扣案）一│二、被害人寅○○於警│有期徒刑柒月。│
│    │七時許  │巷內    │支，以該板手竊取張│    詢之證述。      │              │
│    │        │        │文致所有停放在左列│三、被害人寅○○贓物│              │
│    │        │        │處所之車牌號碼TJ─│    認領保管單。    │              │
│    │        │        │四○七七號自用小客│四、車號查詢汽車車籍│              │
│    │        │        │車前後懸掛之二面車│    報表及車籍查詢基│              │
│    │        │        │牌得手，嗣後將該梅│    本資料查詢畫面。│              │
│    │        │        │花板手丟棄。      │（見上開偵字第二○九│              │
│    │        │        │                  │七四號卷第六二頁至第│              │
│    │        │        │                  │六六頁、第三○六頁）│              │
└──┴────┴────┴─────────┴──────────┴───────┘
附表二甲○○部分
┌──┬────┬────┬─────────┬──────────┬───────┐
│編號│犯罪時間│犯罪地點│    作案方式      │  所憑證據          │   主文欄     │
│    │        │        │   （新臺幣）     │                    │              │
├──┼────┼────┼─────────┼──────────┼───────┤
│ 一 │九十七年│桃園縣八│甲○○持自備鑰匙（│一、被告甲○○之自白│甲○○竊盜，累│
│    │七月十日│德市思源│未扣案）打開車門，│    。              │犯，處有期徒刑│
│    │凌晨三時│街九七巷│並以鑰匙插入電門發│二、被害人之妻卯○○│伍月。        │
│    │許      │三六弄七│動車輛之引擎方式，│    於警詢之證述。  │              │
│    │        │號前    │竊取許簡錦美所有交│三、桃園縣政府警察局│              │
│    │        │        │由許朝銘使用停放在│    刑事警察大隊偵辦│              │
│    │        │        │左列處所價值約十萬│    案件照片二張。  │              │
│    │        │        │元之車牌號碼九二六│四、車號查詢汽車車籍│              │
│    │        │        │一─TR號黑色三陽自│    報表、汽機車失竊│              │
│    │        │        │用小客車一輛得手，│    查詢紀錄、卯○○│              │
│    │        │        │嗣後於九十七年九月│    個人戶籍資料查詢│              │
│    │        │        │三十日上午十時許，│    結果            │              │
│    │        │        │在桃園市○○路○段│（見上開偵字第二○九│              │
│    │        │        │四一號前為警查獲該│七四號卷第三一八頁至│              │
│    │        │        │失竊車輛。        │第三二二頁、第二九○│              │
│    │        │        │                  │頁、上開核退字第一一│              │
│    │        │        │                  │號卷第二二頁）      │              │
├──┼────┼────┼─────────┼──────────┼───────┤
│ 二 │九十七年│桃園縣八│甲○○見黃素美所有│一、被告甲○○之自白│甲○○竊盜，累│
│    │八月四日│德市介壽│由其女亥○○使用價│    。              │犯，處有期徒刑│
│    │中午十二│路某處  │值約三十萬元停放在│二、被害人亥○○於警│伍月。        │
│    │時許    │        │左列處所之車牌號碼│    詢之證述。      │              │
│    │        │        │八八○六─FM白色BM│三、桃園縣政府警察局│              │
│    │        │        │W自用小客車未熄火 │    刑事警察大隊偵三│              │
│    │        │        │，遂以徒手打開車門│    隊偵辦案件照片一│              │
│    │        │        │，竊取上開車輛得手│    張。            │              │
│    │        │        │，嗣後於九十七年九│四、車號查詢汽車車籍│              │
│    │        │        │月三十日上午十時許│    報表、車籍查詢基│              │
│    │        │        │，在桃園市○○路二│    本資料詳細畫面報│              │
│    │        │        │段四一號前為警查獲│    表。            │              │
│    │        │        │該失竊車輛。      │五、亥○○全戶戶籍資│              │
│    │        │        │                  │    料查詢結果。    │              │
│    │        │        │                  │（見上開偵字第二○九│              │
│    │        │        │                  │七四號卷第二九四頁、│              │
│    │        │        │                  │第三一五頁至第三一七│              │
│    │        │        │                  │頁、第三二四頁、上開│              │
│    │        │        │                  │核退字第一一九號卷第│              │
│    │        │        │                  │二七頁）            │              │
├──┼────┼────┼─────────┼──────────┼───────┤
│ 三 │九十七年│桃園縣中│甲○○以徒手打開車│一、被告甲○○之自白│甲○○竊盜，累│
│    │八月十二│壢市中園│門，並以放置於車內│    。              │犯，處有期徒刑│
│    │日中午十│路三○三│置物箱內之鑰匙插入│二、被害人癸○○於警│伍月。        │
│    │二時許至│巷一○○│電門發動引擎方式，│    詢之證述。      │              │
│    │下午六時│之二○號│竊取羅威設計有限公│三、桃園縣政府警察局│              │
│    │許內之某│旁空地  │司所有借予癸○○使│    刑事警察大隊偵三│              │
│    │時      │        │用停放在左列處所之│    隊偵辦案件照片一│              │
│    │        │        │車牌號碼T 三─七○│    張。            │              │
│    │        │        │九八號自用小客車一│四、車號查詢汽車車籍│              │
│    │        │        │輛得手。          │    報表            │              │
│    │        │        │                  │    。              │              │
│    │        │        │                  │（見上開偵字第二一九│              │
│    │        │        │                  │四七號卷第六○頁至第│              │
│    │        │        │                  │六一頁、第一三五頁、│              │
│    │        │        │                  │上開核退字第一一九號│              │
│    │        │        │                  │卷第二八頁）        │              │
├──┼────┼────┼─────────┼──────────┼───────┤
│ 四 │九十七年│桃園縣桃│甲○○見己○○所有│一、被告甲○○之自白│甲○○竊盜，累│
│    │八月二十│園市大業│交由蘇志偉駕駛車牌│    。              │犯，處有期徒刑│
│    │七日凌晨│路一段二│號碼三一五二─TV號│二、被害人己○○於警│伍月。        │
│    │三時許  │號前    │黑色馬自達自用小客│    詢之證述。      │              │
│    │        │        │車未熄火暫停在左列│三、桃園縣政府警察局│              │
│    │        │        │處所，趁蘇志偉下車│    刑事警察大隊偵三│              │
│    │        │        │至某便利商店購物之│    隊偵辦案件照片一│              │
│    │        │        │際，以徒手打開車門│    張。            │              │
│    │        │        │竊取上開價值約七十│四、車號查詢汽車車籍│              │
│    │        │        │六萬九千元之車輛一│    報表、汽機車失竊│              │
│    │        │        │輛得手，嗣後於九十│    查詢報表、蘇志偉│              │
│    │        │        │七年九月三十日，在│    全戶戶籍資料查詢│              │
│    │        │        │桃園縣桃園市○○路│    結果。          │              │
│    │        │        │一段四一三巷五六號│（見上開偵字第二○九│              │
│    │        │        │為警尋獲。        │七四號卷第二九六頁、│              │
│    │        │        │                  │第三○九頁至第三一一│              │
│    │        │        │                  │頁、第三二三頁、上開│              │
│    │        │        │                  │核退字第一一九號卷第│              │
│    │        │        │                  │二八頁）            │              │
├──┼────┼────┼─────────┼──────────┼───────┤
│ 五 │九十七年│臺北縣五│甲○○持金屬製長約│一、被告甲○○之自白│甲○○攜帶凶器│
│    │九月二十│股鄉天乙│十五公分之梅花板手│    。              │竊盜，累犯，處│
│    │一日中午│路一○六│（未扣案）一支，以│二、被害人子○○於警│有期徒刑柒月。│
│    │十二時許│號前    │該梅花板手竊取李吉│    詢中之證述。    │              │
│    │        │        │祥所有停放在左列處│三、車號查詢汽車車籍│              │
│    │        │        │所車牌號碼L 四─七│    報表、車籍查詢基│              │
│    │        │        │二八○號自用小客車│    本資料詳細畫面報│              │
│    │        │        │前後懸掛之車牌二面│    表。            │              │
│    │        │        │得手，嗣後於附表二│（見上開偵字第二○九│              │
│    │        │        │編號四所示查獲失竊│七四號卷第二八九頁、│              │
│    │        │        │之三一五二─TV號自│上開核退字第一一九號│              │
│    │        │        │用小客車時，在該自│卷第四頁至第六頁）  │              │
│    │        │        │用小客車內尋獲上開│                    │              │
│    │        │        │車牌二面。        │                    │              │
├──┼────┼────┼─────────┼──────────┼───────┤
│ 六 │九十七年│桃園縣八│甲○○持自備鑰匙（│一、被告甲○○之自白│甲○○竊盜，累│
│    │九月六日│德市和平│未扣案）一支，以該│    。              │犯，處有期徒刑│
│    │上午七時│路五七三│鑰匙打開車門，並以│二、被害人壬○○於警│伍月，扣案之鑰│
│    │三十分許│巷巷口  │該鑰匙插入電門發動│    詢中之證述。    │匙壹支，沒收之│
│    │        │        │車輛之引擎方式，竊│三、桃園縣政府警察局│。            │
│    │        │        │取壬○○所有停放在│    刑事警察大隊偵三│              │
│    │        │        │左列處所價值約十萬│    隊偵辦案件照片六│              │
│    │        │        │元之車牌號碼六四七│    張。            │              │
│    │        │        │○─GW號白色三陽自│四、桃園縣政府警察局│              │
│    │        │        │用小客車一輛得手，│    車輛尋獲電腦輸入│              │
│    │        │        │於九十七年十月六日│    單。            │              │
│    │        │        │晚上七時二十五分在│（見上開偵字第二一九│              │
│    │        │        │桃園縣八德市○○街│四七號卷第五三頁至第│              │
│    │        │        │四二巷內尋獲。後於│五五頁、第一○九頁至│              │
│    │        │        │警方查獲甲○○時，│第一一一頁、第一三八│              │
│    │        │        │扣得甲○○所有供本│頁）                │              │
│    │        │        │件竊取車輛所用之鑰│                    │              │
│    │        │        │匙一支。          │                    │              │
├──┼────┼────┼─────────┼──────────┼───────┤
│ 七 │九十七年│臺北縣鶯│甲○○持自製金屬製│一、被告甲○○之自白│甲○○攜帶凶器│
│    │十月四日│歌鎮永吉│六角板手一支，以該│    。              │竊盜，累犯，處│
│    │凌晨二、│街七巷一│六角板手打開車門，│二、被害人戌○○於警│有期徒刑捌月，│
│    │三時許  │號前附近│並以該六角板手插入│    詢之證述。      │扣案之六角板手│
│    │        │        │電門發動車輛之引擎│三、桃園縣政府警察局│壹支，沒收之。│
│    │        │        │方式，竊取戌○○所│    刑事警察大隊偵三│              │
│    │        │        │有停放在左列處所價│    隊偵辦案件照片一│              │
│    │        │        │值約十八萬元之車牌│    張。            │              │
│    │        │        │號碼三G ─○六八五│四、車號查詢汽車車籍│              │
│    │        │        │號黑色三陽自用小客│    報表            │              │
│    │        │        │車一輛得手，嗣後懸│    。              │              │
│    │        │        │掛車牌號碼二二○二│（見上開偵字第二一九│              │
│    │        │        │─DC號車牌，並經警│四七號卷第五六頁至第│              │
│    │        │        │於九十七年十月十一│五七頁、第七三頁、第│              │
│    │        │        │日下午六時許，在桃│一三七頁）          │              │
│    │        │        │園縣中壢市○○○路│                    │              │
│    │        │        │一五巷一二號前查獲│                    │              │
│    │        │        │，並扣甲○○所有供│                    │              │
│    │        │        │本件竊取車輛所用之│                    │              │
│    │        │        │六角板手一支。    │                    │              │
└──┴────┴────┴─────────┴──────────┴───────┘
附表三共同竊盜部分
┌──┬────┬────┬─────────┬──────────┬───────┐
│編號│犯罪時間│犯罪地點│    作案方式      │  所憑證據          │   主文欄     │
│    │        │        │   （新臺幣）     │                    │              │
├──┼────┼────┼─────────┼──────────┼───────┤
│ 一 │九十七年│臺北縣鶯│甲○○負責把風，蔡│一、被告甲○○、蔡志│甲○○、丁○○│
│    │八月十一│歌鎮中湖│志明負責持自製金屬│    明之自白。      │共同攜帶凶器竊│
│    │日上午六│街五七之│製尖端銳利長約十公│二、被害人酉○○於警│盜，均累犯，各│
│    │時許    │ㄧ三號前│分之六角板手（未扣│    詢之證述。      │處有期徒刑捌月│
│    │        │        │案）一支打開車門，│三、桃園縣政府警察局│。            │
│    │        │        │並以該六角板手插入│    刑事警察大隊偵三│              │
│    │        │        │電門發動車輛之引擎│    隊偵辦案件照片一│              │
│    │        │        │方式，竊取酉○○所│    張。            │              │
│    │        │        │有停放在左列處所之│四、車號查詢汽車車籍│              │
│    │        │        │車牌號碼二○三○─│    報表。          │              │
│    │        │        │NM號黑色三陽自用小│（見上開偵字第二一九│              │
│    │        │        │客車一輛得手，嗣後│四七號卷第五八頁至第│              │
│    │        │        │由甲○○使用上開車│五九頁、第一三六頁、│              │
│    │        │        │輛。              │上開核退字第一一九號│              │
│    │        │        │                  │卷第二七頁）        │              │
├──┼────┼────┼─────────┼──────────┼───────┤
│ 二 │九十七年│桃園縣桃│甲○○負責把風，蔡│一、被告甲○○、蔡志│甲○○、丁○○│
│    │八月二十│園市峨嵋│志明負責持自製金屬│    明之自白。      │共同攜帶凶器竊│
│    │日凌晨零│二街三八│製尖端銳利長約十公│二、被害人辰○○於警│盜，均累犯，各│
│    │時許    │號前    │分之六角板手（未扣│    詢之證述。      │處有期徒刑捌月│
│    │        │        │案）一支打開車門，│三、桃園縣政府警察局│。            │
│    │        │        │並以該六角板手插入│    刑事警察大隊偵辦│              │
│    │        │        │電門發動車輛之引擎│    案件照片八張。  │              │
│    │        │        │方式，竊取辰○○所│四、車號查詢汽車車籍│              │
│    │        │        │使用停放在左列處所│    報表、失車唯讀案│              │
│    │        │        │價值約三萬元之車牌│    件基本畫面。    │              │
│    │        │        │號碼KV─五一三九號│五、辰○○贓物認領保│              │
│    │        │        │黑色HONDA 自用小客│    管單。          │              │
│    │        │        │車一輛得手，嗣後經│（見上開偵字第二○九│              │
│    │        │        │警於九十七年九月二│七四號卷第一○○頁至│              │
│    │        │        │十四日上午十時五十│第一○三頁、第一四三│              │
│    │        │        │分許，在桃園市建新│頁至第一四七頁、第二│              │
│    │        │        │路一二三號（聖保祿│九七頁）            │              │
│    │        │        │醫院）地下三樓停車│                    │              │
│    │        │        │場尋獲上開車輛。  │                    │              │
├──┼────┼────┼─────────┼──────────┼───────┤
│ 三 │九十七年│臺北縣三│甲○○負責把風，蔡│一、被告甲○○、蔡志│甲○○、丁○○│
│    │八月二十│峽鎮復興│志明負責持自製金屬│    明之自白。      │共同攜帶凶器竊│
│    │七日凌晨│路四五九│製尖端磨利之長約十│二、被害人丑○○於警│盜，均累犯，各│
│    │二、三時│巷二弄二│公分之T 型六角板手│    詢之證述。      │處有期徒刑捌月│
│    │許      │號前    │（未扣案）一支打開│三、桃園縣政府警察局│。            │
│    │        │        │車門，再持自製鐵絲│    刑事警察大隊偵辦│              │
│    │        │        │長約二十公分勾子一│    案件照片二張。  │              │
│    │        │        │支（未扣案）勾開引│四、車號查詢汽車車籍│              │
│    │        │        │擎蓋發動車輛之引擎│    報表、汽機車失竊│              │
│    │        │        │方式，竊取丑○○所│    查詢報表。      │              │
│    │        │        │有停放在左列處所價│（見上開偵字第二○九│              │
│    │        │        │值約二十萬元之車牌│七四號卷第二九三頁、│              │
│    │        │        │號碼DT─七七七二號│第三一二頁至第三一四│              │
│    │        │        │黑色三陽自用小客車│頁、上開核退字第一一│              │
│    │        │        │一輛得手，嗣後經警│九號卷第二一頁）    │              │
│    │        │        │於九十七年九月三十│                    │              │
│    │        │        │日上午十一時許，在│                    │              │
│    │        │        │桃園市○○路○段四│                    │              │
│    │        │        │一三巷五六號前尋獲│                    │              │
│    │        │        │上開車輛。        │                    │              │
├──┼────┼────┼─────────┼──────────┼───────┤
│ 四 │九十七年│桃園縣大│甲○○與真實姓名年│一、被告甲○○之自白│甲○○共同竊盜│
│    │八月十八│溪鎮石門│籍不詳之成年男子，│    。              │，累犯，處有期│
│    │日下午二│水庫溪州│見天○○所有停放在│二、被害人天○○於警│徒刑伍月。    │
│    │十四十分│公園旁  │左列處所之六九三八│    詢之證述。      │              │
│    │許      │        │─FQ號銀色福特自用│三、桃園縣政府警察局│              │
│    │        │        │小客車車門未鎖，車│    刑事警察大隊偵三│              │
│    │        │        │鑰匙仍插在電門上，│    隊偵辦案件照片一│              │
│    │        │        │甲○○隨即以徒手打│    張。            │              │
│    │        │        │開車門，並以車上鑰│四、車號查詢汽車車籍│              │
│    │        │        │匙打開電門發動引擎│    報表。          │              │
│    │        │        │方式，竊取上開車輛│（見上開偵字第二一九│              │
│    │        │        │一輛及車內現金約八│四七號卷第六四頁至第│              │
│    │        │        │千元、行動電話四支│六七頁、第一三四頁、│              │
│    │        │        │、身分證二張、健保│上開核退字第一一九號│              │
│    │        │        │卡二張、提款卡三張│卷第一七頁）        │              │
│    │        │        │、玉珮一條、相機一│                    │              │
│    │        │        │臺、西裝一套、禮服│                    │              │
│    │        │        │二套、彩妝飾品二袋│                    │              │
│    │        │        │、皮夾二個得手，得│                    │              │
│    │        │        │手後甲○○將原懸掛│                    │              │
│    │        │        │之車牌拆除丟棄，再│                    │              │
│    │        │        │懸掛上向真實姓名年│                    │              │
│    │        │        │籍不詳之成年男子綽│                    │              │
│    │        │        │號為「阿慶」借用之│                    │              │
│    │        │        │四四一六─KU號車牌│                    │              │
│    │        │        │，嗣後將上開車輛丟│                    │              │
│    │        │        │棄在新竹縣新豐鄉忠│                    │              │
│    │        │        │信街忠信國小前。  │                    │              │
└──┴────┴────┴─────────┴──────────┴───────┘
 附表四
┌─┬────────────────┬─────────────┐
│編│偽造署押所附著之文書            │偽造署押（簽名、指印）數量│
│號│                                │（應沒收之署押）          │
├─┼────────────────┼─────────────┤
│一│桃園縣政府警察局保安隊調查筆錄（│署押十一枚（簽名二枚、指印│
│  │九十七年九月二十二日中午十二時至│九枚）                    │
│  │下午一時三十七分）              │                          │
│  │（見上開偵字第二○九七四號卷第三│                          │
│  │六頁至第四二頁）                │                          │
├─┼────────────────┼─────────────┤
│二│桃園縣政府警察局保安隊九十七年九│署押二枚（簽名一枚、指印一│
│  │月「陳清澍」毒品及竊盜案扣案物品│枚）                      │
│  │相片（見臺灣桃園地方法院檢察署九│                          │
│  │十七年度毒偵字第五五四七號卷第一│                          │
│  │五頁）                          │                          │
├─┼────────────────┼─────────────┤
│三│桃園縣政府警察局查獲毒品危害防制│署押二枚（簽名一枚、指印一│
│  │條例「尿液」初步鑑驗報告單      │枚）                      │
│  │（見臺灣桃園地方法院檢察署九十七│                          │
│  │年度毒偵字第五五四七號卷第一六頁│                          │
│  │）                              │                          │
├─┼────────────────┼─────────────┤
│四│陳清澍口卡片                    │署押二枚（簽名一枚、指印一│
│  │（見上開毒偵字第五五四七號卷第一│枚）                      │
│  │九頁）                          │                          │
├─┼────────────────┼─────────────┤
│五│指紋卡片                        │署押一枚（簽名一枚）      │
│  │（見上開毒偵字第五五四七號卷第二│                          │
│  │一頁）                          │                          │
├─┼────────────────┼─────────────┤
│六│桃園縣政府警察局保安警察隊搜索筆│署押六枚（簽名三枚、指印三│
│  │錄、扣押筆錄                    │枚）                      │
│  │（見上開偵字第二○九七四號卷第四│                          │
│  │七頁至第四八頁）                │                          │
├─┼────────────────┼─────────────┤
│七│桃園縣政府警察局保安警察隊扣押物│署押二枚（簽名一枚、指印一│
│  │品目錄表                        │枚）                      │
│  │（見上開偵字第二○九七四號卷第四│                          │
│  │九頁）                          │                          │
├─┼────────────────┼─────────────┤
│八│臺灣桃園地方法院檢察署檢察官內勤│署押一枚（簽名一枚）      │
│  │訊問筆錄                        │                          │
│  │（見上開毒偵字第五五四七號卷第二│                          │
│  │六頁）                          │                          │
├─┼────────────────┼─────────────┤
│九│權利告知書                      │署押一枚（簽名一枚）      │
│  │（見上開毒偵字第五五四七號卷第二│                          │
│  │二頁）                          │                          │
├─┼────────────────┼─────────────┤
│十│桃園縣政府警察局執行拘提逮捕告知│署押一枚（簽名一枚）      │
│  │本人通知書                      │                          │
│  │（見上開毒偵字第五五四七號卷第二│                          │
│  │三頁）                          │                          │
├─┼────────────────┼─────────────┤
│一│桃園縣政府警察局執行拘提逮捕告知│署押二枚（簽名一枚、指印一│
│一│親友通知書                      │枚）                      │
│  │（見上開毒偵字第五五四七號卷第二│                          │
│  │四頁）                          │                          │
├─┼────────────────┼─────────────┤
│一│自願受搜索同意書                │署押二枚（簽名一枚、指印一│
│二│（見上開偵字第二○九七四號卷第四│枚）                      │
│  │六頁）                          │                          │
├─┼────────────────┼─────────────┤
│一│九十七年九月二十二日和解書      │署押二枚（簽名一枚、指印一│
│三│（見上開偵字第二○九七四號卷第五│枚）                      │
│  │五頁）                          │                          │
└─┴────────────────┴─────────────┘
附錄本案論罪科刑法條：
中華民國刑法第210 條規定：
（偽造變造私文書罪）
偽造、變造私文書，足以生損害於公眾或他人者，處5 年以下有
期徒刑。
中華民國刑法第216 條規定：
（行使偽造變造或登載不實之文書罪）
行使第210 條至第215 條之文書者，依偽造、變造文書或登載不
實事項或使登載不實事項之規定處斷。
中華民國刑法第217 條
（偽造盜用印章印文或署押罪）
偽造印章、印文或署押，足以生損害於公眾或他人者，處3 年以
下有期徒刑。
盜用印章、印文或署押，足以生損害於公眾或他人者，亦同。
中華民國刑法第320 條規定：
（普通竊盜罪、竊佔罪）
意圖為自己或第三人不法之所有，而竊取他人之動產者，為竊盜
罪，處5 年以下有期徒刑、拘役或5 百元以下罰金。
意圖為自己或第三人不法之利益，而竊佔他人之不動產者，依前
項之規定處斷。
前二項之未遂犯罰之。
中華民國刑法第321 條規定：
（加重竊盜罪）
犯竊盜罪而有左列情形之一者，處6 月以上、5 年以下有期徒刑
：一於夜間侵入住宅或有人居住之建築物、船艦或隱匿其內而犯
之者。
二  毀越門扇、牆垣或其他安全設備而犯之者。
三  攜帶兇器而犯之者。
四  結夥三人以上而犯之者。
五  乘火災、水災或其他災害之際而犯之者。
六  在車站或埠頭而犯之者。
前項之未遂犯罰之。
中華民國刑法第349 條規定：
（普通贓物罪）
收受贓物者，處3 年以下有期徒刑、拘役或5 百元以下罰金。
搬運、寄藏、故買贓物或為牙保者，處5 年以下有期徒刑、拘役
或科或併科1 千元以下罰金。
因贓物變得之財物，以贓物論。


司法院資訊處製作；財團法人民間司法改革基金會備份。
